【裁判字號】    97,台抗,222
【裁判日期】    970410
【裁判案由】    聲明異議
【裁判全文】
最高法院民事裁定              九十七年度台抗字第二二二號
再 抗告 人  遠東國際商業銀行股份有限公司
法定代理人  乙○○
代  理  人  蔡慧玲律師
            龍毓梅律師
上列再抗告人因與甲○○間聲明異議事件，對於中華民國九十六
年十二月十一日台灣高等法院裁定（九十六年度抗字第一九六八
號），提起再抗告，本院裁定如下：
    主  文
再抗告駁回。
再抗告程序費用由再抗告人負擔。
    理  由
按對於抗告法院所為抗告有無理由之裁定再為抗告，僅得以其適
用法規顯有錯誤為理由，並應經原法院之許可；此項許可，以原
裁定所涉及之法律見解具有原則上之重要性者為限，此觀強制執
行法第三十條之一準用民事訴訟法第四百八十六條第四項、第五
項之規定自明。本件再抗告人對於抗告法院所為相對人抗告有理
由之裁定再為抗告，係以：台灣桃園地方法院（下稱桃園地院）
八十九年度執字第一八○六四號強制執行事件（下稱系爭執行事
件），就拍賣債務人廣泰興建設股份有限公司（下稱廣泰興公司
）所有不動產所得之價金，業已製作分配表，並通知包含陳英漢
、周素娥（下稱陳英漢等二人）等之各債權人領取，縱該二人所
持之執行名義嗣經法院判決認定失效，惟分配款既已分配陳英漢
等二人名下，系爭執行程序應認終結。伊對陳英漢等二人分得之
分配款已聲請假扣押，自得持確定判決對該分配款執行，原裁定
謂系爭執行程序尚未終結，適用法規顯有錯誤云云，為其論據。
查執行標的物經拍賣終結而未將其賣得價金交付債權人時，對於
該執行標的物之強制執行程序，不得謂已終結。原法院以陳英漢
二人於系爭執行程序分配之款項，雖經再抗告人聲請假扣押在案
，然陳英漢二人所持執行名義所示之債權，業經法院確定判決認
定其不存在，則該二人並無可得領取之分配款，且系爭執行程序
既未將分配款交付陳英漢等二人，執行程序尚未終結，此部分應
回復至未製作分配表前之狀態，仍屬債務人廣泰興公司所有，因
認再抗告人不得持執行名義對陳英漢等二人原分得之分配款聲請
強制執行，乃以裁定廢棄桃園地院駁回相對人甲○○（系爭執行
程序之債權人）聲明異議之裁定，經核並無適用法規顯有錯誤之
情形，且亦無所涉及之法律見解具有原則上重要性之情事，再抗
告人再為抗告，不應許可。
據上論結，本件再抗告為不合法。依強制執行法第三十條之一，
民事訴訟法第四百九十五條之一第二項、第四百八十一條、第四
百四十四條第一項前段、第九十五條、第七十八條，裁定如主文
。
中    華    民    國  九十七  年    四    月    十    日
                      最高法院民事第七庭
                          審判長法官  劉  福  來
                                法官  陳  國  禎
                                法官  陳  重  瑜
                                法官  吳  謀  焰
                                法官  許  正  順
      本件正本證明與原本無異
                                      書  記  官
中    華    民    國  九十七  年    四    月  二十二  日
                                                      Ｅ


司法院資訊處製作；財團法人民間司法改革基金會備份。
